【裁判字號】    95,訴,298
【裁判日期】    950630
【裁判案由】    違反毒品危害防制條例
【裁判全文】
臺灣嘉義地方法院刑事判決             95年度訴字第298號
公  訴  人  臺灣嘉義地方法院檢察署檢察官
被      告  甲○○
上列被告因違反毒品危害防制條例案件，經檢察官提起公訴
（95年度毒偵字第479號），本院判決如下：
    主  文
甲○○施用第一級毒品，累犯，處有期徒刑柒月。
    事  實
一、甲○○前於民國89年間因施用毒品案件，經依本院89年度毒
    聲字第921號裁定送觀察、勒戒後，認無繼續施用毒品之傾
    向，於89年9月19日釋放出所，並經臺灣嘉義地方法院檢察
    署檢察官以89年度毒偵字第913號為不起訴處分確定；復於
    90年間因公共危險案件，經本院以90年度交簡字第1141號判
    決處有期徒刑3月確定，於90年12月16日易科罰金執行完畢
    ；又於91年間因施用毒品案件，經依本院90年度毒聲字第43
    7號裁定送觀察、勒戒後，認無繼續施用毒品之傾向，於91
    年1月23日執行完畢獲釋，並經同上地檢署檢察官於同日以
    91年度毒偵緝字第8號為不起訴處分確定。詎甲○○仍未戒
    斷毒癮，於最後一次觀察、勒戒執行完畢釋放後5年內，復
    基於施用第一級毒品之犯意，於95年3月13日下午六、七時
    許，在位於嘉義市○區○○里○○街87號之住處，以將海洛
    因摻入香煙後吸食之方式，施用第一級毒品海洛因1次。嗣
    於同年月14日下午7時許，甲○○因另案為警查獲，警方得
    甲○○同意後，於同年月15日凌晨2時2分許採集其尿液送驗
    ，結果呈嗎啡 (按係海洛因代謝物)陽性反應，始查悉上情
    。
二、案經雲林縣警察局西螺分局報告臺灣嘉義地方法院檢察署檢
    察官偵查起訴。
    理  由
一、證據能力部分：
(一)、關於刑案資料查註紀錄表、全國施用毒品案件紀錄表、受觀
    察勒戒人毒品及前科紀錄簡列表、法務部全國檢察官線上查
    詢刑案人犯在監所最新資料報表（偵卷第3至8頁、10頁）及
    臺灣高等法院被告全國前案紀錄表（本院卷第5至10頁），
    係臺灣高等法院檢察署及臺灣高等法院之紀錄科人員（公務
    員）根據被告之前案判決書、起訴書、執行指揮書等公文書
    資料為例常性、規律性之記載，與其責任、信譽攸關，若有
    錯誤、虛偽，公務員可能因此負擔刑事及行政責任，其正確
    性甚高，且該等文書經常處於可公開檢查之狀態，設有錯誤
    ，甚易發現而予以及時糾正，是以，除顯有不可信之情況下
    ，其真實之保障極高，是依刑事訴訟法第159條之4第1款之
    規定，上開關於被告之前案及在監紀錄之文書，應具有證據
    能力。
(二)、詮昕科技股份有限公司所出具之濫用藥物尿液檢驗報告，依
    卷證資料所示，並非由審判長、受命法官或檢察官，依刑事
    訴訟法第198條，就鑑定事項有特別知識經驗者或經政府機
    關委任有鑑定職務者，選任一人或數人充之，亦非法院或檢
    察官，依刑事訴訟法第208條第1項，囑託醫院、學校或其他
    相當之機關、團體為鑑定，或審查他人之鑑定，該鑑定結果
    ，應非屬刑事訴訟法第206條第1項所出具之鑑定報告，又因
    該鑑定報告係針對具體個案為之，與刑事訴訟法第159條之4
    第2款，從事業務之人於通常業務過程中不間斷、規律性於
    業務上或通常業務過程所製作之紀錄文書、證明文書不同，
    而難為該條款所涵攝。惟因，被告甲○○於本院審理中同意
    將該檢驗報告作為證據使用（本院卷第29頁），且被告對於
    傳聞證據本有處分權，得因當事人之同意而使本來不得作為
    證據之傳聞證據成為證據（刑事訴訟法第159條之5立法增訂
    理由參照），本院審酌該檢驗報告並無欠缺適當性之情，依
    刑事訴訟法第159條之5第1項之規定，詮昕科技股份有限公
    司所出具之濫用藥物尿液檢驗報告應得作為證據使用。
二、上開事實，業經被告於本院審理中自白不諱 (本院卷第28、
    30頁)，其於95年3月15日警詢時採集之尿液，經檢驗結果，
    呈嗎啡陽性反應，有詮昕科技股份有限公司出具之濫用藥物
    尿液檢驗報告及真實姓名對照表附卷可稽 (偵卷第12至14頁
    )，被告之自白與事實相符，足堪採信。又被告前因施用毒
    品案件，經依本院90年度毒聲字第437號裁定送觀察、勒戒
    後，認無繼續施用毒品之傾向，於91年1月23日執行完畢獲
    釋，有臺灣高等法院被告前案紀錄表、法務部全國檢察官線
    上查詢刑案人犯在監所最新資料報表、刑案資料查註紀錄表
    、全國施用毒品案件紀錄表、受觀察勒戒人毒品及前科紀錄
    簡列表等在卷足憑，其於5年內再犯毒品危害防制條例第10
    條之罪，罪證明確，堪以認定，應予依法論科。
二、核被告所為，係犯毒品危害防制條例第10條第1項之罪。查
    被告於90年間因公共危險案件，經本院以90年度交簡字第11
    41號判決處有期徒刑3月確定，於90年12月16日易科罰金執
    行完畢等情，有上開前案紀錄表在卷可佐，其於刑之執行完
    畢後5年內再犯本件有期徒刑以上之本罪，為累犯，應依刑
    法第47條規定，加重其刑。審酌被告前因施用毒品案件，業
    經2次觀察、勒戒，復未戒除施用毒品惡習，其犯罪之動機
    、目的、手段、施用海洛因毒品之次數僅1次，造成之危害
    主要係戕害自己身心，犯罪後終能坦承犯行等一切情狀，量
    處如主文所示之刑。
據上論結，應依刑事訴訟法第299條第1項前段，毒品危害防制條
例第10條第1項，刑法第11條前段、第47條，判決如主文。
本案經檢察官陳美君到庭執行職務。
中    華    民    國    95    年    6     月    30    日
                  刑事第五庭  審判長法  官  林信旭
                                    法  官  蔡憲德
                                    法  官  蘇姵文
上列正本證明與原本無異。
如不服本判決，應於判決送達後10日內向本院提出上訴狀（應附
繕本）。
中    華    民    國    95    年    6     月    30    日
                                    書記官  林金福
附錄論罪法條：
毒品危害防制條例第10條
施用第一級毒品者，處 6 月以上 5 年以下有期徒刑。
施用第二級毒品者，處 3 年以下有期徒刑。


司法院資訊處製作；財團法人民間司法改革基金會備份。
